臺灣桃園地方法院刑事判決　　　　　　　 94年度易字第946號
公　訴　人　臺灣桃園地方法院檢察署檢察官
被　　　告　丙○○
　　　　　　　　　　　六號
上列被告因竊盜案件，經檢察官提起公訴（94年度偵字第11559
號），及移送併案審理（臺灣桃園地方法院檢察署94年度偵字第
14314 號、臺灣新竹地方法院檢察署94年度偵字第3666號），被
告於準備程序中就被訴事實均為有罪之陳述，經合議庭裁定由受
命法官獨任行簡式審判程序，本院判決如下：
    主  文
丙○○連續竊盜，累犯，處有期徒刑壹年拾月。扣案之汽車鑰匙
壹把、六角扳手壹把、扁平扳手壹把，均沒收。
    事  實
一、丙○○前曾於民國81年間因違反藥事法案件，經本院以81年
    度訴字第1144號判決判處有期徒刑1 年6 月確定。又於82年
    間因違反麻醉藥品管理條例案件，經本院以82年度易字第55
    52號判決判處有期徒刑8 月確定，另於83年間因竊盜案件，
    經本院以83年度訴字第159 號判決判處罪刑，經上訴後由臺
    灣高等法院以83年度上訴字第3906號判決將原判決撤銷，改
    判處有期徒刑4 年6 月確定。前開違反麻醉藥品管理處罰條
    例、竊盜2 案件，嗣並經臺灣高等法院以84年度聲字第594
    號裁定定應執行刑為有期徒刑5 年確定。上揭3 案件自83年
    2 月2 日送監執行後，迄86年9 月16日假釋並交付保護管束
    在外。保護管束期間內不知悔改，又於88年間因竊盜案件，
    經本院以88年度易字第1298號判決判處有期徒刑10月，經上
    訴後由臺灣高等法院以88年度上易字第4589號判決撤銷原判
    決，改判處有期徒刑11月確定，並遭撤銷假釋。上揭11月有
    期徒刑連同撤銷假釋後之殘刑，接續執行至92年3 月19日縮
    刑期滿，執行完畢（構成累犯）。出獄後，丙○○仍不知悔
    改，又於93年間因施用第1 、2 級毒品案件，經本院以93年
    度訴字第1791號判決依序判處有期徒刑1 年、7 月，合併定
    應執行刑為有期徒刑1 年5 月確定。再因贓物案件，經本院
    以94年度壢簡字第82號裁判判處有期徒刑3 月確定。另因竊
    盜案件，經本院於94年4 月12日以94年度易字第346 號協商
    判決判處有期徒刑1 年6 月，於94年5 月20日確定。上揭毒
    品、贓物及竊盜數案件，至今尚未執行完畢。
二、詎丙○○不知悔改，復另行起意，而意圖為自己不法之所有
    ，並基於竊盜之概括犯意，自94年4 月26日起至同年8 月3
    日止，連續於附表所示之時間、地點，以自備之汽車鑰匙或
    形似鑰匙大小，客觀上尚非可供作兇器使用之鐵製扁平扳手
    、六角扳手為犯案工具，於撬開附表所示之被害人車輛車門
    後，再發動電門駛離現場，予以竊取，前後共4 次。嗣先於
    94 年4月26日晚間11時許，為警在桃園縣楊梅鎮○○街地○
    道旁產業道路邊初次查獲，並扣得丙○○所有供行竊所用之
    扁平扳手1 把。繼而於94年6 月29日晚間9 時10分許，為警
    在新竹縣新豐鄉縣第3.5 公里處再度查獲，並扣得
    其所有供犯罪所用之六角扳手1 把。再於94年8 月3 日下午
    5 時40分許，為警在桃園縣中壢市○○路100 號對面產業道
    路上三度查獲，並扣得丙○○所有供竊盜所用之汽車鑰匙1
    把。
三、案經桃園縣警察局楊梅分局移送臺灣桃園地方法院檢察署檢
    察官偵查起訴，及移送併案審理。
    理  由
一、訊據被告丙○○坦承連續於附表所示之時間、地點，以汽車
    鑰匙或扁平扳手、六角扳手為工具，竊取附表所示之4 名被
    害人自用小客車等犯行不諱（本院94年8 月26日訊問筆錄）
    ，且查：
（一）被告於94年4 月26日，持扁平扳手竊取附表編號1 之Z5-9
      391 號自用小客車之事實，業經其於本院審理時坦承屬實
      ，核與證人蔡福祥於警詢中證述其駕車搭載被告，前往桃
      園縣楊梅鎮○○街地○道旁產業道路取車，而為警查獲之
      情節相符（臺灣桃園地方法院檢察署94年度偵字第8165號
      卷第28頁，蔡福祥之警詢筆錄，依刑事訴訟法第159 條第
      2 項規定，得採為證據），此外，復有車輛竊盜、車牌失
      竊資料個別查詢報表1 份、警員代保管車輛報告1 份、查
      獲車輛及扳手照片共4 張附卷（依序見同上偵查卷第33頁
      、第34頁、第25頁至第26頁），扁平扳手1 把扣案可資佐
      證。
（二）被告於94年6 月29日，持六角扳手竊取附表編號2 之KR-6
      479 號自用小客車之事實，迭經被告於警詢、檢察官偵查
      及本院審理時自白在卷（臺灣新竹地方法院檢察署94年度
      偵字第3666號卷第10頁、第38頁、本院94年8 月26日訊問
      筆錄），核與證人即車主丁○○於警詢中證述其自用小客
      車失竊之情節相符（同上偵查卷第8 頁，丁○○之警詢筆
      錄，依刑事訴訟法第159 條第2 項規定，得採為證據），
      此外，復有贓物領據、查扣六角扳手照片各1 張附卷（同
      上偵查卷第29頁、第36頁），六角扳手1 把扣案可資佐證
      。
（三）被告連續於94年8 月3 日，先後以自備之汽車鑰匙，竊取
      附表編號3 之N4-2823 號自用小客車、編號4 之BE-1036
      號自用小客車之事實，迭經被告於警詢、檢察官偵查及本
      院審理時坦承屬實（臺灣桃園地方法院檢察署94年度偵字
      第14314 號卷第9 頁、第51頁、本院94年8 月26日訊問筆
      錄），核與證人即車主乙○○、甲○○於警詢中分別證述
      其等自用小客車失竊之情節相符（同上偵查卷第27頁、第
      30頁，乙○○2 人之警詢筆錄，依刑事訴訟法第159 條第
      2 項規定，得採為證據）。此外，並有車輛車牌失竊作業
      資料查詢報表2 份、乙○○、甲○○出具之贓物領據各1
      份、查扣被告之汽車鑰匙照片1 張在卷可稽（依序見臺灣
      桃園地方法院檢察署94年度偵字第14314 號卷第28頁、第
      29 頁 、第32頁、第33頁、第13頁），汽車鑰匙1 把扣案
      可資佐證。
（四）綜上，足認被告前揭自白，與事實相符，可以採信。本件
      事證明確，被告犯行均堪認定，應依法論科。
二、查扣案六角扳手、扁平扳手雖均係通體鐵製之物，惟各僅有
    一般鑰匙長短，此觀卷附照片自明，應僅能認係被告持以行
    竊之工具，而非具殺傷力之兇器。是故，被告丙○○持上開
    工具行竊，並非攜帶兇器，而僅為普通竊盜。核被告持扣案
    之鑰匙、扳手等工具，竊取附表所示之4 部自用小客車所為
    ，係均犯刑法第320 條第1 項之普通竊盜罪。其前後4 次竊
    盜犯行，時間緊接，所犯構成要件相同罪名，顯係基於概括
    犯意，而反覆為之，為連續犯，應依刑法第56條規定以1 罪
    論，並加重其刑。又被告前有如事實欄所載之科刑及服刑情
    形，甫於92年3 月19日縮刑期滿，執行完畢，有其臺灣高等
    法院被告全國前案紀錄表1 份在卷可稽，其於前案有期徒刑
    執行完畢後，5 年內再犯本件有期徒刑以上刑之罪，為累犯
    ，應依刑法第47條規定，遞加重其刑。公訴人雖僅敘及被告
    所為如附表編號1 所示之竊盜犯行，未述及其所為如附表編
    號2 至編號4 所示之3 件竊盜事實，惟該部分犯罪事實與已
    起訴部分之事實間，有連續犯裁判上1 罪之關係，本院自得
    併為審酌。另查，被告此前雖甫因竊盜罪，而由本院於94年
    4 月12日以94年度易字第346 號協商判決判處有期徒刑1 年
    6 月，於同年5 月20日確定，惟被告係在該案宣示判決後，
    方再犯本件4 次竊盜犯行，依最高法院32年度上字第2578號
    判例所示，本件被告竊盜犯行，當非該案既判力所及，應由
    本院另為實體審理，併予敘明。爰審酌被告有多次竊盜前科
    ，不知悔改，復再犯本件連續竊盜犯行，縱然坦承全部犯行
    ，亦難遽認已有悔改之意，被告犯罪之動機、手段、對被害
    人造成之財物損害等一切情狀，量處如主文所示之刑，以示
    懲儆。扣案之扁平扳手、六角扳手及汽車鑰匙各1 把，均為
    被告所有，且係供其犯罪所用之物，依刑法第38條第1 項第
    2 款規定沒收。至公訴人請求對被告諭知強制工作，惟並無
    實據證明被告係以行竊為生，且綜合全案情節，似尚無諭知
    其強制工作之必要，此部分請求尚難准許，併予敘明。
據上論斷，應依刑事訴訟法第273 條之1 第1 項、第299 條第1
項前段，刑法第56條、第320 條第1 項、第47條、第38條第1 項
第2 款，罰金罰鍰提高標準條例第1 條前段，判決如主文。
本案經檢察官楊挺宏到庭執行職務。
中　　華　　民　　國　　94　　年　　9 　　月　　16　　日
                  刑事第八庭  法　官　陳彥宏
以上正本證明與原本無異。
如不服本判決，應於送達後10日內，向本院提出上訴狀。
                              書記官　翁其良
中　　華　　民　　國　　94　　年　　9 　　月　　16　　日
論罪法條：
刑法第320 條第1 項
      附表（94年度易字第946號）
┌─┬────┬──────┬───┬────┬────┐
│編│時間    │地點        │被害人│持用工具│竊得財物│
│號│        │            │      │        │        │
├─┼────┼──────┼───┼────┼────┤
│1 │94年4月2│新竹縣湖口鄉│鄞秀娟│扁平扳手│Z5-9391 │
│  │6日上午7│中興村中興國│      │        │號自用小│
│  │時許    │小旁        │      │        │客車    │
├─┼────┼──────┼───┼────┼────┤
│2 │94年6月2│新竹縣新豐鄉│丁○○│六角扳手│KR-6479 │
│  │9日晚間9│建興路1段146│      │        │號自用小│
│  │時許    │巷35之1號前 │      │        │客車    │
├─┼────┼──────┼───┼────┼────┤
│3 │94年8月3│桃園縣平鎮市│乙○○│自備鑰匙│N4-2823 │
│  │日上午8 │環南路二段32│      │        │號自用小│
│  │時50分許│號前        │      │        │客車    │
├─┼────┼──────┼───┼────┼────┤
│4 │94年8月3│桃園縣楊梅鎮│甲○○│自備鑰匙│BE-1036 │
│  │日下午3 │日新街120號 │      │        │號自用小│
│  │時許    │前          │      │        │客車    │
└─┴────┴──────┴───┴────┴────┘
